【裁判字號】    98,交抗,1189
【裁判日期】    980430
【裁判案由】    違反道路交通管理處罰條例
【裁判全文】
臺灣高等法院交通事件裁定            98年度交抗字第1189號
抗  告  人
即受處分人  甲○○
上列抗告人因違反道路交通管理處罰條例案件，不服臺灣臺北地
方法院，中華民國98年3月30日所為裁定（98年度交聲字第777號
），提起抗告，本院裁定如下：
    主  文
抗告駁回。
    理  由
一、按汽車駕駛人，爭道行駛不依規定駛入來車道者，處新臺幣
    （下同）600元以上1,800元以下罰鍰，並記違規點數乙點，
    道路交通管理處罰條例第45條第3款、第63條第1項第1款定
    有明文。
二、本件抗告人即受處分人甲○○於民國（下同）98年1月16日
    17時6分許，騎乘車牌號碼909-BGQ號重型機車，行經臺北市
    ○○路左轉武昌街2段路口時，因「跨越分向限制線駛入來
    車道」之違規，為警舉發。受處分人不服舉發向原處分機關
    提出申訴；經原舉發單位函覆調查結果，認受處分人確有駕
    車跨越方向限制線駛入來車道行駛之違規，員警依採證照片
    製單舉發並無違誤之處；原處分機關乃於98年3月13日以北
    市裁罰字第裁22-AY0000000號違反道路交通管理事件裁決書
    ，依道路交通管理處罰條例第45條第3款之規定，裁處罰鍰
    900元，並依同條例第63條之規定記違規點數1點，有臺北市
    政府警察局北市警交大字第AY0000000號舉發違反道路交通
    管理事件通知單及採證照片、原處分機關98年3月13日北市
    裁罰字第裁22-AY0000000號違反道路交通管理事件裁決書各
    1份在卷可稽（見原法院卷第8頁至第9頁）。
三、抗告人即受處分人甲○○在原法院之異議意旨略以：上開路
    段為單一車道，路口處有一整排約30公尺擠滿機車之停車格
    ，且當時有計程車在路口前載客，右側路段無法行進，又有
    三輪車不當阻擋，再右後方又有突如其來之公車駛近，若不
    反應，依當時情勢很有可能被公車撞擊而使受處分人之生命
    、財產受有嚴重損害，為此聲明異議云云。惟查：
  (一)受處分人甲○○於上開時間、地點騎乘上開機車，行經有分
    向限制線（雙黃實線）劃分路面為雙向車道之路段，不依規
    定駛入來車道等情，為受處分人所不爭執，且據舉發機關即
    臺北市政府警察局萬華分局函敘甚明，有該局98年2月25日
    北市警萬分交字第09830664200號書函可稽（見原法院卷第
    11頁至第12頁）；則受處分人被舉發當時確實有駕車跨越方
    向限制線駛入來車道行駛之行為，自足認定。
  (二)受處分人雖辯稱：該路段前有機車停放路邊，又有計程車在
    路口載客，以致該路段右側無法行進云云。然查，交通壅塞
    尚非駕駛人得任意駛入來車道之正當理由，駕駛人仍須於規
    定之車道內循序前進，不得逕自跨越分向限制線行駛入來車
    道。復查，受處分人之機車係在雙黃實線之左側，其機車右
    後方有一輛三輪車，有上開照片在卷可稽，並非三輪車在受
    處分人機車前方阻擋受處分人機車；是受處分人所辯三輪車
    不當阻擋伊車輛乙節，核與事實不符，不足採信。又受處分
    人再辯稱：為保全其生命、財產安全，避免受右後方公車突
    然撞擊，故駛入來車道等語；然受處分人之機車右後方係一
    輛三輪車，業如前述，如確有公車突然向左駛出，亦相隔該
    輛三輪車，該輛三輪車既係在規定車道內行駛，受處分人復
    有何緊急事由駛入來車道之理？足認受處分人於跨越分向線
    駛入來車道時，並非有何緊急狀況，確有非駛入來車道不可
    之正當理由。受處分人所辯，均無理由，不能採信。
  (三)況且，採證照片中顯示受處分人甲○○騎乘車牌號碼909-
    BGQ號重型機車行駛於台北市○○路時，該車打左轉燈，且
    車身偏向左方，依常理推斷，受處分人騎乘之上開機車顯欲
    左轉至武昌街。然機車應依順向車道依序前進至路口中央再
    左轉或兩段式左轉，不應跨越分向限制線駛入來車道爭道行
    駛，本件受處分人顯然未能遵守交通標線之規定，而有跨越
    雙黃線駛入來車道之違規。
  (四)綜上，受處分人所為辯解，顯係事後卸責之詞，委無足採；
    本件事證明確，受處分人騎乘之上開車號之重型機車，確實
    有於前揭時、地，跨越分向限制線駛入來車道之違規行為，
    已堪認定。
四、從而，原處分機關依違反道路交通管理處罰條例第45條第3
    款規定，裁處受處分人900元罰鍰，並依同條例第63條之規
    定記違規點數1點，核無違誤。原法院駁回受處分人之聲明
    異議，亦無不合。
五、抗告意旨並未提出新事由，仍執前詞否認有違規行為，以：
    三輪車原本在伊之機車前方，因三輪車停滯在前，確實阻擋
    後方所有車輛前進，又公車一離站即逼近伊之機車，為避免
    遭到撞擊，才會駛出雙黃線；本件違規照片並未將後方的人
    事地物客觀的景況全然入鏡，有欠公允云云；指摘原裁定不
    當，並無理由，其抗告應予駁回。
六、據上論結，應依道路交通案件處理辦法第26條，刑事訴訟法
    第412條，裁定如主文。
中    華    民    國    98    年    4     月    30    日
            刑事第三庭    審判長法  官  陳博志
                                法  官  許文章
                                法  官  蔡聰明
以上正本證明與原本無異。
不得再抗告。
                                書記官  陳嘉文
中    華    民    國    98    年    5     月    1     日


司法院資訊處製作；財團法人民間司法改革基金會備份。
